# 求助陈版，合并抵销问题。

提问人：三条 鱼 888 时间：2022-03-09 09:53:51
求助陈版，合并抵销问题。
非全资子公司投资性房地产转换形成的其他综合收益，合并层面要抵销么？如果需要抵销，是全部抵销完毕，还是只抵销少数股东权益部分。个人理解这是该项其他综合收益未来是要转损益的，合并层应当予以保留。

回答人：chenyiwei
投资性房地产转换并非内部交易。如果母公司合并报表层面对投资性房地产也是采用公允价值模式计量，则只需将该部分其他综合收益按照该子公司的股权比例分解为归属母公司股东部分和归属少数股东部分即可，不涉及抵销问题。